臺灣高等法院高雄分院民事裁定　　　　　100年度抗字第195號
抗　告　人　李彥緯
法定代理人　李輝煌
相　對　人　新光人壽保險股份有限公司
法定代理人　吳東進
上列抗告人因與相對人間請求給付保險金事件，對於民國100 年
7 月4 日臺灣屏東地方法院100 年度保險字第3 號所為裁定，提
起抗告，本院裁定如下：
    主  文
抗告駁回。
抗告程序費用由抗告人負擔。
    理  由
一、按原告之訴，有起訴違背第253 條、第263 條第2 項之規定
    ，或其訴訟標的為確定判決之效力所及者，法院應以裁定駁
    回之。但其情形可以補正者，審判長應定期間先命補正。民
    事訴訟法第249 條第1 項第7 款定有明文。
二、抗告意旨略以：除表示抗告之意旨，迄未附具任何抗告聲明
    或理由陳述。
三、經查，抗告人原審起訴意旨略以：抗告人之母沈惠玲於民國
    90年12月4 日以本人為被保險人，並列抗告人及抗告人之父
    李輝煌為受益人，向相對人投保金額新台幣（下同）10,000
    ,000元，保險期間自90年12月5 日起計30日之旅行平安保險
    （下稱系爭保險契約）。嗣沈惠玲於同年12月24日在印尼發
    生事故，因而過世，抗告人與李輝煌向相對人申請理賠遭拒
    後，李輝煌訴請抗告人給付保險金，相對人僅於94年5 月20
    日給付李輝煌5,000,000 元，至抗告人部分則迄未理賠，自
    得起訴請求相對人給付5,000,000 元及法定遲延利息等情。
    爰本於保險金理賠請求權，聲明：相對人應給付抗告人5,00
    0,000 元，及自起訴狀繕本送達翌日起至清償日止，按週年
    利率百分之5 計算之利息（抗告人同時請求相對人給付2,21
    8 元本息部分，經原審另以同案號判決【下稱系爭判決】駁
    回）。
四、經查，李輝煌前依系爭保險契約，於92年3 月22日起訴；抗
    告人亦由李輝煌擔任法定代理人依系爭保險契約，於93年4
    月8 日追加起訴，請求相對人給付10,000,000元，及自91年
    2 月7 日起至清償日止，按週年利率10% 之利息，經原審法
    院以92年度保險字第13號判決相對人應給付抗告人及李輝煌
    10,000,000元本息（並駁回抗告人及李輝煌請求自91年2 月
    7 日起至同年月22日之利息，僅准許得請求自91年2 月23日
    起之利息），相對人不服，提起上訴，經本院以93年度保險
    上字第16號判決廢棄原判決關於命相對人應給付抗告人5,00
    0,000 元部分（利息駁回部分雖未於主文明示，然依其理由
    ，對照原審已准許抗告人請求5,000,000 元之利息以觀，應
    認5,000,000 元及其利息，業據上訴審全部駁回），並駁回
    抗告人第一審之訴，抗告人不服，提起上訴，經最高法院於
    94年7 月7 日以94年度台上字第1217號判決駁回抗告人之上
    訴而確定（下稱系爭前案）之事實，業經原審於系爭判決審
    理中調閱系爭前案全部卷宗查明無誤，有系爭前案第一審判
    決影本附於系爭判決所在原審卷（見該原審卷第91-96 頁）
    可稽，另關於系爭前案第二、三審判決影本，亦據本院依職
    權調取後附於本院100 年度保險上易字第11號（抗告人針對
    系爭判決提起上訴，下稱系爭11號案件）卷，堪予認定。顯
    見抗告人本於系爭保險契約請求權，請求相對人給付5,000,
    000 元及自91年2 月7 日起至清償日止（其中自91年2 月7
    日起至同年月23日止之利息，經第一審駁回；另自91年2 月
    23日起至清償日止之利息，則經本院駁回），按週年利率
    10% 計算利息之訴訟，已為系爭前案既判力（當事人、訴訟
    標的及訴之聲明均相同）所及。抗告人就已經確定終局判決
    裁判之訴訟標的，復提起本件訴訟，揆諸首揭規定，於法即
    有未合，應予駁回。原審以抗告人提起本件訴訟，已為系爭
    前案既判力所及，因而從程序上裁定駁回抗告人之訴，核無
    違誤。抗告意旨指摘原裁定不當，求予廢棄，並無理由，應
    予駁回。
五、據上論結，本件抗告為無理由，依民事訴訟法第495 條之1
    第1 項、第449 條第1 項、第95條、第78條，裁定如主文。
中    華    民    國  100     年    8     月    16    日
                            民事第四庭
                                審判長法官  蔡文貴
                                法      官  謝靜雯
                                法      官  李昭彥
以上正本證明與原本無異。
如不服本裁定應於送達後10日內向本院提出再抗告狀（並按他造
當事人之人數附繕本），並繳納再抗告費新臺幣1,000 元。
再為抗告僅得以適用法規顯有錯誤為理由，並應委任律師為代理
人。如委任律師提起抗告者，應一併繳納抗告費。
中    華    民    國  100     年    8     月    16    日
                                書  記  官  黃一秋
附註：
抗告人之配偶、三親等內之血親、二親等內之姻親，或抗告人為
法人、中央或地方機關時，其所屬專任人員具有律師資格並經法
院認適當者，亦得為第三審代理人。
抗告人或其法定代理人具有律師資格者及前項情形，應於提起抗
告或委任時釋明之。